【裁判字號】    95,易,126
【裁判日期】    950317
【裁判案由】    竊盜
【裁判全文】
臺灣彰化地方法院刑事判決               95年度易字第126號
公  訴  人  臺灣彰化地方法院檢察署檢察官
被      告  丙○○
上列被告因竊盜案件，經檢察官聲請以簡易判決處刑（九十四年
度偵字第九三二三、九七二一號），經本院員林簡易庭（九十五
年度員簡字第一五號）認不宜以簡易判決處刑，簽移本院刑事庭
改依通常程序審理，及移送併案審理（九十五年度偵字第五０二
號），被告於準備程序中就被訴及併案事實均為有罪之陳述，經
告知簡式審判程序之旨，並聽取公訴人、被告之意見後，由本院
合議庭裁定由受命法官獨任進行簡式審判程序，判決如下：
    主  文
丙○○連續竊盜，累犯，處有期徒刑陸月，如易科罰金，以佰
元折算壹日。
    犯罪事實
一、丙○○前曾有違反肅清煙毒條例前科，又於民國九十一年五
    月二十四日、九十二年十一月六日，因違反毒品危害防制條
    例、偽造文書等案件，分別經本院及臺灣雲林地方法院各判
    處應執行有期徒刑一年二月（施用第一級毒品一年、施用第
    二級毒品四月，二罪併定）、四月確定，後上開二刑經臺灣
    雲林地方法院以裁定合併定其應執行之刑為有期徒刑一年五
    月，經送監執行於九十三年六月十六日因縮短刑期假釋付保
    護管束出監，並於九十三年八月六日因縮刑期滿且假釋未經
    撤銷，而視為執行完畢，猶不知警惕，僅因一時缺錢可供花
    用，竟基於意圖為自己不法所有之概括犯意，獨自一人，以
    徒手之方式，先後為下列竊盜行為：
（一）於九十四年十一月一日（移送併辦意旨書誤繕為二日）中
      午十二時五十分許，在彰化縣社頭鄉山湖村鴻門巷九弄二
      十七號前，徒手竊取乙○○所有之ㄇ形鋼鐵六支【約值新
      臺幣（下同）二千元】，得手後，將該批鋼鐵搬上其所駕
      駛之車牌號碼Ｆ七－四五六號自大貨車上時，遭經過之路
      人江炎田發現，江炎田即出面制止，丙○○遂將該六支ㄇ
      鋼鐵放置於原處後逃逸，嗣經江炎田向警方報案，再由警
      方向車牌號碼Ｆ七－四五六號自小貨車不知情之車主翁勝
      堅求證而查獲。
（二）於九十四年十一月二十一日中午十二時二十分許，在彰化
      縣員林鎮中央里中央巷三十九號「廣成產業股份有限公司
      （以下簡稱：廣成公司）」之倉庫內，利用鐵門未關之機
      會騎駛車牌號碼ＧＹ九－六四五號重型機進入倉庫（無故
      侵入他人建築物部分，未據告訴），竊取廣成公司所有價
      值約三萬元之鐵材一批後，隨即將之搬上其所騎乘之車牌
      號碼ＧＹ九－六四五號重型機車上，而竊取得手。嗣當場
      遭位在馬路對面廣成公司辦公室之守衛發現，守衛隨即將
      倉庫之鐵門關下，再通知丁○○及警員到場而查獲。
（三）於九十四年十二月八日下午六時許，在彰化縣員林鎮○○
      里○○路○段三００號左邊之空地，以徒手之方式竊取屬
      甲○○所有之烤漆浪板十五片（約值三千元），並將之搬
      置於前揭機車上，而得手。嗣當場為甲○○所發現，並經
      報警而逮獲。
二、案經丁○○、甲○○訴由彰化縣警察局員林分局報請臺灣彰
    化地方法院檢察署檢察官偵查起訴及乙○○訴由彰化縣警察
    局田中分局報請臺灣彰化地方法院檢察署檢察官移送併為審
    理。
    理  由
一、上揭連續三次竊盜之犯罪事實，業據被告丙○○於本院審理
    時均坦承不諱，核與被害人乙○○、丁○○、甲○○三人於
    本院審理時所指述之失竊情節相符，並經證人江炎田、翁勝
    堅二人於警訊中證述屬實，復有贓物認領保管單二紙（由丁○○及甲○○所出具）、失竊現場照片共計七幀等附卷可稽
    ，足認被告之自白核與事實相符，均堪採信。另經本院當庭
    詢之被告亦坦承：伊係要拿去賣錢才會行竊等語（詳見本院
    九十五年三月三日審判筆錄），顯見被告確有為自己不法所
    有之意圖甚明，本件事證明確，被告犯行均洵堪認定。
二、核被告丙○○所為，係犯刑法第三百二十條第一項之普通竊
    盜罪。又被告先後三次普通竊盜之犯行，時間緊接，觸犯構
    成要件相同之罪，顯係基於概括犯意反覆為之，為連續犯，
    應依刑法第五十六條之規定，以一罪論，並加重刑。另公訴
    人雖未敘及被告犯罪事實（一）之普通竊盜犯行（即檢察官
    移送併案之九十五年度偵字第五０二號部分），惟此部分犯
    行與檢察官起訴部分，不僅時間緊接，且手段亦相同，有連
    續犯裁判上一罪關係，為起訴效力所及，本院自得併予審理
    ，附此敘明。末查被告丙○○前曾於九十一年五月二十四日
    、九十二年十一月六日，因違反毒品危害防制條例、偽造文
    書等案件，分別經本院及臺灣雲林地方法院各判處應執行有
    期徒刑一年二月（施用第一級毒品一年、施用第二級毒品四
    月，二罪併定）、四月確定，後上開二刑經臺灣雲林地方法
    院以裁定合併定其應執行之刑為有期徒刑一年五月，經送監
    執行於九十三年六月十六日因縮短刑期假釋付保護管束出監
    ，並於九十三年八月六日因縮刑期滿且假釋未經撤銷，而視
    為執行完畢，有臺灣彰化地方法院檢察署刑案資料查註紀錄
    表、臺灣高等法院被告前案紀錄表及臺灣高等法院在監在押
    全國紀錄表各一份附卷可稽，被告前受有期徒刑執行完畢，
    於五年以內再犯本件有期徒刑以上之罪，為累犯，應依刑法
    第四十七條規定遞加重其刑。爰審酌被告之平日素行、被告
    犯罪之動機與目的均僅為貪圖一已之私利、犯罪之手段、竊
    盜之次數、所竊得財物之價值、對社會治安所生危害之程度
    及犯罪後坦承犯行態度良好等一切情狀，量處如主文所示之
    刑，並諭知易科罰金之折算標準，以資懲儆。
據上論斷，應依刑事訴訟法第四百五十二條、第二百七十三條之
一第一項、第二百九十九條第一項前段，刑法第五十六條、第三
百二十條第一項、第四十七條、第四十一條第一項前段，罰金罰
鍰提高標準條例第一條前段、第二條，判決如主文。
本案經檢察官洪英丰到庭執行職務。
中    華    民    國    九十五  年    三    月  十七  日
                  刑事第二庭    法  官  許旭聖
以上正本證明與原本無異。
如不服本判決，應於判決送達後十日內，向本院提出上訴狀（須
附繕本），上訴於臺灣高等法院臺中分院。
中    華    民    國    九十五  年    三    月  十七  日
                                書記官  黃幼華
附錄本案論罪科刑法條：
刑法第三百二十條第一項：
意圖為自己或第三人不法之所有，而竊取他人之動產者，為竊盜
罪，處五年以下有期徒刑、拘役或五百元以下罰金。


司法院資訊處製作；財團法人民間司法改革基金會備份。
